【裁判字號】    99,抗,453
【裁判日期】    991012
【裁判案由】    提存異議
【裁判全文】
臺灣高等法院臺中分院民事裁定  99年度抗字第453號
抗  告  人  戊○○
相  對  人  丙○○
            丁○○
            甲○○
            乙○○
上列當事人間提存異議事件，抗告人對於民國99年9月9日臺灣彰
化地方法院99年度聲字第100號裁定，提起抗告，本院裁定如下
：
    主  文
抗告駁回。
抗告程序費用由抗告人負擔。
    理  由
一、本件抗告意旨略以：依民法第332條之規定，提存時應評估
    真正價額，相對人利用土地法第34條之1規定，互相串通賤
    賣房地，強行將兩造共有之門牌號碼彰化市○○街37號及39
    號房地賣出，出售價額僅新臺幣585萬元，與市價相差縣殊
    約有數倍之多，侵害抗告人之權利。又抗告人於民國99 年7
    月10日接獲相對人郵寄之存證信函後，即在限定期間內，依
    法申請彰化市公所調解委員會調解，惟相對人拒不出面，且
    相對人從未給付異議人上開房屋之租金，又隱藏價格，賤賣
    房地，故此提存案件應屬無效，爰依法提出異議等語。
二、按債權人受領遲延，清償人得將其給付物，為債權人提存之
    ，民法第326條定有明文。又按提存乃非訟事件，提存所僅
    得就形式上之程式為審查，凡提存人之聲請合於提存法規定
    之提存要件，提存所即應受理提存，至於提存人之清償提存
    是否合乎債務本旨而為提存，此乃實體上之問題，提存所無
    庸亦無權加以審查（最高法院93年度台上字第1765號判決意
    旨參照）。此觀諸提存法施行細則第20條第5款明定「清償
    提存，關於提存原因之證明文件，無庸附具」亦可得知。易
    言之，提存乃債務人將其應為之給付，提存於國家設置之提
    存所，以代清償或達到法律上某一目的之行為，並非判斷私
    法上權利義務之訴訟程序，當事人有關實體事項之爭執，應
    由當事人另行以訴訟方式謀求解決，提存所並無審查權限。
三、經查，本件相對人已於提存書載明清償提存之原因，並檢具
    彰化永安街郵局第46號存證信函及掛號郵件收件回執等件以
    證明受取權人即異議人受領遲延情事，依前開說明，原法院
    提存所准予提存，即無不合。抗告人主張相對人未給付租金
    ，是否可依土地法第34條之1規定出售及買賣價金是否實在
    等問題，均屬實體法上問題，依上開說明，應另行提起訴訟
    解決，非提存所可得審查之事項。又民法第332條適用之前
    提，須給付物不適於提存，或有毀損滅失之虞，或提存需費
    過鉅者，清償人可照市價出賣該給付物，而提存其價金。查
    本件相對人提存之價額，係因出售上開房地而來，與民法第
    332條規範之情形不同，抗告人認本件應適用民法第332  條
    之規定，應有誤會。原裁定駁回抗告人之異議，核無不合。
    從而，抗告意旨仍執陳詞，指摘原裁定不當，求予廢棄，為
    無理由，應予駁回。
四、據上論結，本件抗告為無理由，爰依提存法第26條、民事訴
    訟法第495條之1第1項、第449條第1項、第95條、第78條規
    定，裁定如主文。
中    華    民    國    99    年    10    月    12    日
            民事第七庭    審判長法  官  饒鴻鵬
                                法  官  李平勳
                                法  官  張瑞蘭
以上正本係照原本作成。
不得再抗告。
                                      書記官康孝慈
中    華    民    國    99    年    10    月    12    日

司法院資訊處製作；財團法人民間司法改革基金會備份。
